pt-BR: Animais e produtos para animais de estimação > Suprimentos para animais de estimação > Suprimentos para pássaros > Brinquedos para pássaros: Bolas e brinquedos para buscar; Sinos e miçangas; Brinquedos para mastigar; Brinquedos de forrageamento; Espelhos; Quebra-cabeças e brinquedos interativos; Cordas e nós; Túneis e tubos
bg-BG: Артикули за животни и домашни любимци > Артикули за домашни любимци > Артикули за птици > Играчки за птици: Играчки „хвърли и донеси“; Камбанки и мъниста; Дъвчащи играчки; Играчки с храна; Огледала; Пъзели и интерактивни играчки; Въжета и възли; Тунели и тръби
pl: Zwierzęta i artykuły dla zwierząt > Artykuły dla zwierząt > Artykuły dla ptaków > Zabawki dla ptaków: Piłki i zabawki do aportowania; Dzwonki i koraliki; Zabawki do dziobania; Zabawki do karmienia; Lustra; Puzzle i zabawki interaktywne; Sznurki i węzły; Tunele i tuby
fi: Eläinten ja lemmikkieläinten tarvikkeet > Lemmikkieläinten tarvikkeet > Lintujen tarvikkeet > Lintujen lelut: Pallot ja noutolelut; Kellot ja helmet; Purulelut; Ravinnonetsimislelut; Peilit; Pulmapelit ja interaktiiviset lelut; Köydet ja solmut; Tunnelit ja putket
ko: 동물/반려동물 용품 > 반려동물 용품 > 새 용품 > 새 장난감: 공/페치 장난감; 종/비즈; 씹는 장난감; 수집 장난감; 거울; 퍼즐/반응형 장난감; 끈/매듭; 터널/튜브
cs: Chovatelství > Potřeby pro domácí zvířata > Potřeby pro ptáky > Hračky pro ptáky: Míčky a aportovací hračky; Zvonky a korálky; Žvýkací hračky; Hračky na hledání potravy; Zrcadla; Hlavolamy a interaktivní hračky; Lana a uzly; Tunely a trubičky
ru: Животные и товары для питомцев > Товары для домашних животных > Товары для птиц > Игрушки для птиц: Мячи и игрушки для апортировки; Колокольчики и бусы; Игрушки для клевания; Кормушки-головоломки; Зеркала; Развивающие и интерактивные игрушки; Веревки и канаты с узлами; Туннели и трубы
ro-RO: Animale și articole pentru animale de companie > Articole pentru animale de companie > Articole pentru păsări > Jucării pentru păsări: Mingi și jucării; Clopote și mărgele; Jucării de mestecat; Jucării pentru hrană; Oglinzi; Puzzle-uri și jucării interactive; Frânghii și noduri; Tuneluri și tuburi
th: อุปกรณ์สำหรับสัตว์และสัตว์เลี้ยง > อุปกรณ์สัตว์เลี้ยง > อุปกรณ์สำหรับนก > ของเล่นนก: ของเล่นลูกบอลและของสำหรับคาบ; กระดิ่งและลูกปัด; ของเล่นสำหรับเคี้ยว; ของเล่นฝึกทักษะ; กระจก; ปริศนาตัวต่อและของเล่นแบบโต้ตอบ; เชือกและปม; อุโมงค์และท่อ
ja: ペット・ペット用品 > ペット用品 > 鳥用品 > 鳥用おもちゃ: ボール&投げるおもちゃ; ベル・ビーズ; 噛むおもちゃ; フォージングトイ; 鏡; パズル・インタラクティブトイ; ロープ・結び目; トンネル・チューブ
nb: Produkter til dyr og husdyr > Husdyrprodukter > Fugleprodukter > Fugleleker: Baller og henteleker; Bjeller og perler; Tyggeleker; Samleleker; Speil; Puslespill og interaktive leker; Tau og knuter; Tunneler og rør
es: Productos para mascotas y animales > Productos para mascotas > Productos para pájaros > Juguetes para pájaros: Pelotas y juguetes de lanzar y traer; Campanas y cuentas; Juguetes para masticar; Juguetes de búsqueda de alimento; Espejos; Rompecabezas y juguetes interactivos; Cuerdas y nudos; Túneles y tubos
fr: Animaux et articles pour animaux de compagnie > Articles pour animaux de compagnie > Accessoires pour oiseaux > Jouets pour oiseaux: Balles et jouets à rapporter; Cloches et perles; Jouets à mâcher; Jouets de recherche de nourriture; Miroirs; Puzzles et jouets interactifs; Cordes et nœuds; Tunnels et tubes
el: Ζώα και προμήθειες για κατοικίδια ζώα > Προμήθειες για κατοικίδια ζώα > Προμήθειες για πτηνά > Παιχνίδια για πτηνά: Μπάλες & παιχνίδια ρίψης; Κουδούνια & χάντρες; Παιχνίδια μασήματος; Παιχνίδια αναζήτησης τροφής; Καθρέφτες; Παζλ & διαδραστικά παιχνίδια; Σχοινιά & κόμποι; Σήραγγες & σωλήνες
sl-SI: Živali in pripomočki za hišne ljubljenčke > Pripomočki za hišne ljubljenčke > Pripomočki za ptice > Igrače za ptice: Žoge in igrače za prinašanje; Zvončki in kroglice; Igrače za žvečenje; Igrače za iskanje hrane; Ogledala; Miselne igre in interaktivne igrače; Vrvi in vozli; Tuneli in cevi
hr-HR: Životinje i potrepštine za kućne ljubimce > Potrepštine za kućne ljubimce > Potrepštine za ptice > Igračke za ptice: Lopte i igračke za donošenje; Zvona i perle; Igračke za žvakanje; Igračke za traženje hrane; Ogledala; Slagalice i interaktivne igračke; Užad i čvorovi; Tuneli i cijevi
tr: Hayvanlar ve Evcil Hayvan Ürünleri > Evcil Hayvan Ürünleri > Kuş Ürünleri > Kuş Oyuncakları: Toplar ve Getirme Oyuncakları; Çanlar ve Boncuklar; Çiğneme Oyuncakları; Toplayıcı Oyuncaklar; Aynalar; Bulmacalar ve İnteraktif Oyuncaklar; Halatlar ve Düğümler; Tüneller ve Borular
sk-SK: Potreby pre zvieratá a domácich miláčikov > Potreby pre domácich miláčikov > Potreby pre vtáky > Hračky pre vtáky: Loptičky a aportovacie hračky; Zvončeky a korálky; Žuvacie hračky; Hračky na hľadanie potravy; Zrkadlá; Hádanky a interaktívne hračky; Laná a uzly; Tunely a rúry
zh-TW: 動物/寵物補給品 > 寵物用品 > 鳥類用品 > 鳥用玩具: 撿球遊戲玩具; 鈴鐺和珠子; 耐咬玩具; 覓食玩具; 鏡子; 益智遊戲和互動玩具; 繩子和繩結; 隧道和管子
da: Dyr og tilbehør til kæledyr > Tilbehør til kæledyr > Tilbehør til fugle > Legetøj til fugle: Bolde og apportlegetøj; Klokker og perler; Tyggelegetøj; Søgelegetøj; Spejle; Puslespil og interaktivt legetøj; Reb og knob; Tunneler og rør
de: Tiere & Tierbedarf > Haustierbedarf > Vogelbedarf > Vogelspielzeug: Bälle & Apportierspielzeug; Glocken und Perlen; Kauspielzeug; Futtersuchspielzeug; Spiegel; Rätsel und interaktives Spielzeug; Seile und Knoten; Tunnel und Röhren
pt-PT: Artigos para animais e animais estimação > Artigos para animais > Artigos para pássaros > Brinquedos para pássaros: Bolas e brinquedos de busca; Sinos e contas; Brinquedos para roer; Brinquedos de colheita de alimentos; Espelhos; Puzzles e brinquedos interativos; Cordas e nós; Túneis e tubos
sv: Djur och tillbehör till husdjur > Tillbehör till husdjur > Fågeltillbehör > Fågelleksaker: Bollar och apportleksaker; Bjällror och pärlor; Tuggleksaker; Foderleksaker; Speglar; Pussel och interaktiva leksaker; Rep och knutar; Tunnlar och rör
vi: Đồ dùng cho động vật & thú cưng > Đồ dùng cho thú cưng > Đồ dùng cho chim > Đồ chơi cho chim: Bóng & đồ chơi để nhặt; Chuông & hạt; Đồ chơi nhai gặm; Đồ chơi kiếm ăn; Gương; Trò chơi giải đố & đồ chơi tương tác; Dây thừng & nút Thắt; Đường hầm & ống
zh-CN: 动物/宠物用品 > 宠物用品 > 鸟类用品 > 鸟用玩具: 球和拾取玩具; 铃铛和珠子; 咀嚼玩具; 觅食玩具; 镜子; 益智和互动玩具; 绳索和绳结; 隧道和管道
lt-LT: Gyvūnai ir prekės naminiams gyvūnams > Prekės naminiams gyvūnams > Prekės paukščiams > Žaislai paukščiams: Kamuoliai ir atnešami žaislai; Varpeliai ir karoliukai; Kramtomi žaislai; Maitinimosi žaislai; Veidrodėliai; Galvosūkiai ir interaktyvūs žaislai; Virvės ir mazgai; Tuneliai ir vamzdžiai
en: Animals & Pet Supplies > Pet Supplies > Bird Supplies > Bird Toys: Balls & Fetch Toys; Bells & Beads; Chew Toys; Foraging Toys; Mirrors; Puzzles & Interactive Toys; Ropes & Knots; Tunnels & Tubes
it: Articoli per animali > Animali domestici - Articoli > Articoli per uccelli > Giochi per uccelli: Palle e giochi da riporto; Campane e perline; Giocattoli da masticare; Giocattoli di foraggiamento; Specchi; Puzzle e giocattoli interattivi; Corde e nodi; Tunnel e tubi
hu: Állatok és kisállatkellékek > Háziállat-kellékek > Madárkellékek > Madárjátékok: Ladba- és eldobójátékok; Harangok és gyöngyök; Rágójátékok; Táplálékszerző játékok; Tükrök; Kirakósok és interaktív játékok; Kötelek és csomók; Alagutak és csövek
nl: Dieren > Benodigdheden voor huisdieren > Benodigdheden voor vogels > Vogelspeeltjes: Ballen en apporteerspeelgoed; Bellen en kralen; Kauwspeeltjes; Foerageerspeeltjes; Spiegels; Puzzels en interactieve speeltjes; Touwen en knopen; Tunnels en buizen